臺灣宜蘭地方法院交通事件裁定　　　　100年度交聲字第37號
移送機關　　交通部公路總局臺北區監理所宜蘭監理站
異　議　人　黃調正
上列異議人因違反道路交通管理處罰條例案件，對於交通部公路
總局台北區監理所宜蘭監理站民國100年1月21日所為之處分（原
處分案號：宜監字第裁43─QQ0000000號），聲明異議，本院裁
定如下：
    主  文
異議駁回。
    理  由
一、按汽車駕駛人，行車速度，超過規定之最高時速，或低於規
    定之最低時速，處新臺幣（下同）1,200元以上2,400元以下
    罰鍰，並予記違規點數1點，道路交通管理處罰條例第40條
    及第63條第1項第1款分別定有明文。
二、移送機關裁決意旨略以：異議人即受處分人黃調正所有之車
    牌號碼車號U3-8371號自用小客車，於民國99年10月24日6時
    10分許，行經宜蘭市○○路○段560號前，因有「速限60公里
    ，時速77公里，超速17公里」之違規行為，經宜蘭縣政府警
    察局以宜警交字第QQ0000000號舉發違反道路交通管理事件
    通知單舉發，移送機關請上開舉發單位調查，仍認異議人違
    規事實明確，乃以異議人違反前述道路交通管理處罰條例第
    40條規定之行為，裁處異議人罰鍰1,600元，並依同條例第6
    3條第1項規定記違規點數1點。
三、異議意旨略以：伊被舉發超速之路段，為何同一路段宜蘭往
    羅東方向南下速限是70公里，而羅東往宜蘭方向北上三分之
    二路段是速限70公里，而三分之一路段是60公里。雖依警察
    局解釋，因該路段車禍肇事率較高，因此調降速限為60公里
    ，惟伊認為，同一路段，應為同一速限，始為合理，且該路
    段速限標誌之牌面很小，為此異議云云，請求撤銷原處分等
    語。
四、經查：
（一）異議人所有之車牌號碼車號U3-8371號自用小客車，於99
      年10月24日6時10分許，行經宜蘭市○○路○段560號前，
      因有「速限60公里，時速77公里，超速17公里」之違規行
      為，經宜蘭縣政府警察局以宜警交字第QQ0000000號舉發
      違反道路交通管理事件通知單舉發，有舉發違反道路交通
      管理事件通知單及採證照片各1紙在卷可稽。是異議人所
      有之上開車輛於上揭時地，其行車速度超過規定之最高時
      速之事實，足資認定。
（二）次查，證人即本件舉發員警張良相於本院訊問時證稱：異
      議人所駕駛車牌號碼U3-8371車輛行經宜蘭市○○路○段5
      60號前，於99年10月24日6時10分以雷達檢測，測得時速7
      7公里，已超過規定之60公里速限。且在該路段先設置「
      前方速限降低（60公里）」之告示牌，再設置「前有測速
      照相（60公里）」之告示牌，此二牌面距離測速照相機均
      有100公尺以上等語明確，並提出宜蘭縣政府警察局函文1
      件、公告1份、宜蘭縣道路交通安全聯席會議函1件、宜蘭
      縣政府警察局改善道路交通標誌標線號誌會勘紀錄1份及
      照片6幀在卷可稽。
（三）又道路交通管理處罰條例第4條第2項規定授權主管機關，
      對於道路交通標誌、標線、號誌之指示、警告、禁制規定
      、樣式、標示方式、設置基準及設置地點等事項制定規則
      ，以執行道路交通管理、維護交通秩序、確保交通安全等
      工作，是主管機關依據當地之實際路況、行車流量、行車
      速度及交通安全等情況而為設置告示牌與測速儀器之位置
      ，此屬主管機關之行政裁量範圍，除有重大明顯瑕疵或其
      他違法情形外，一般用路人即均有應予遵守之義務。本件
      既已在上開地點明確設有上開之標誌，異議人自應注意及
      之。又上開標誌字體明確，字型非小，異議人辯稱牌面太
      小云云，自不足採。
（四）異議人另主張上開路段限制60公里不合時宜，惟查，限制
      之時速係由主管機關參照路線設計、道路狀況、交通量、
      肇事資料及其他因素定之，非由駕駛人個人駕駛習慣而決
      定。況縱有適於提高速限之情事，然在主管機關為適當之
      調整前，駕駛人仍有遵守之義務，異議人此部分辯解亦無
      可採。
五、綜上所述，異議人確實有前揭未依規定行駛車道之違規行為
    。從而，移送機關依道路交通管理處罰條例第40條規定裁處
    異議人罰鍰1,600元，並依同條例第63條第1項規定記違規點
    數1點，核無違誤。本件聲明異議為無理由，應予駁回。
據上論斷，應依道路交通事件處理辦法第18條裁定如主文。
中    華    民    國   100    年    4     月    26    日
                  交通法庭  法  官  謝佩玲
以上正本證明與原本無異。
如不服本裁定，應於裁定送達後5日內，向本院提出抗告狀。（
應附繕本）
                            書記官  李玉雲
中    華    民    國   100    年    4     月    26    日